【裁判字號】    94,訴,583
【裁判日期】    950210
【裁判案由】    違反毒品危害防制條例
【裁判全文】
臺灣嘉義地方法院刑事判決               94年度訴字第583號
    公  訴  人  臺灣嘉義地方法院檢察署檢察官
    被      告  甲○○
上列被告因毒品危害防制條例案件，經檢察官提起公訴（九十四
年度毒偵字第一二八一號）及移送併辦（九十四年度毒偵字第一
五七二號），本院合議庭裁定由受命法官獨任進行簡式審判程序
而為判決如下：
    主  文
甲○○連續施用第一級毒品，累犯，處有期徒刑壹年。扣案之第
一級毒品海洛因貳包（毛重各為零點一公克、零點六公克），沒
收銷燬之，前開毒品外包裝貳個，沒收之。
    事  實
一、甲○○前於民國八十二年間因違反麻醉藥品管理條例案件，
    經本院八十二年度易字第一八四號刑事判決處以有期徒刑五
    月，如易科罰金以銀元三百元折算一日確定，八十二年五月
    十三日執行易科罰金完畢（於本件不構成累犯）。又於八十
    七年間因竊盜案件，經臺灣苗栗地方法院八十七年度易字第
    二九七號刑事判決處以有期徒刑一年確定，九十年五月三日
    執行完畢（於本件構成累犯）。其於九十二年間因施用毒品
    ，經臺灣雲林地方法院檢察署檢察官依臺灣雲林地方法院九
    十二年度毒聲字第七九二號刑事裁定送觀察、勒戒後，因認
    無繼續施用毒品之傾向，於九十二年十二月二十五日執行完
    畢釋放，並經該署檢察官於同日以九十二年度毒偵字第五一
    七號處分書為不起訴處分確定。詎甲○○不知悔改，復基於
    施用第一級毒品之概括犯意，連續自九十二年十二月底某日
    起至九十五年一月二十一日止，在綽號「尾吉」之真實姓名
    年籍均不詳之成年男子之雲林縣褒忠鄉某住處等處，以針筒
    注射方式，施用第一級毒品海洛因（人體內代謝為嗎啡）多
    次。嗣分別於九十四年八月三十一日晚上十時四十分許、同
    年十二月八日下午二時五十分許、九十五年一月二十一日下
    午七時三十分許，在嘉義市○區○○○路三六七號前、嘉義
    市○區○○路五三七之三十一號前、嘉義市○○路與建成路
    交岔路口附近，為警方查獲，並扣得第一級毒品海洛因二包
    （毛重各為零點一公克、零點六公克），以及供施用毒品所
    用之前開毒品外包裝二個，惟甲○○已丟棄所用之注射針筒
    。
二、案經嘉義市警察局第二分局報告臺灣嘉義地方法院檢察署檢
    察官偵查起訴及移送併辦。
    理  由
一、本件被告甲○○所涉犯者為毒品危害防制條例第十條第一項
    法定刑為「六月以上五年以下有期徒刑」之施用第一級毒品
    罪，非死刑、無期徒刑、最輕本刑為三年以上有期徒刑之罪
    或高等法院管轄第一審案件。本院行準備程序中，被告就被
    訴事實為有罪之陳述（本院卷第七十五頁準備程序筆錄），
    經告知簡式審判程序之旨，並聽取檢察官及被告之意見後，
    本院爰依刑事訴訟法第二百七十三條之一第一項裁定（本院
    卷第七十七頁）由受命法官獨任進行簡式審判程序。因此，
    本件簡式審判程序之證據調查依刑事訴訟法第二百七十三條
    之二規定不受同法第一百五十九條第一項、第一百六十一條
    之二、第一百六十一條之三、第一百六十三條之一及第一百
    六十四條至第一百七十條規定之限制，此合先敘明。
二、訊據被告對於前開犯罪事實坦承不諱，（本院卷第八十三頁
    審判筆錄），且有扣案之第一級毒品海洛因二包（毛重各為
    零點一公克、零點六公克，如卷附扣押物品清單）可資佐證
    。而被告之尿液經二度採集送驗，皆呈嗎啡陽性反應結果，
    有卷附之長榮大學確認報告、尿液送驗姓名對照表各二份足
    考（0000000000號警卷第八頁至第九頁、本院卷
    第二十五頁至第二十六頁）。又被告前於九十二年間因施用
    毒品，經臺灣雲林地方法院檢察署檢察官依臺灣雲林地方法
    院九十二年度毒聲字第七九二號刑事裁定送觀察、勒戒後，
    因認無繼續施用毒品之傾向，於九十二年十二月二十五日執
    行完畢釋放，並經該署檢察官於同日以九十二年度毒偵字第
    五一七號處分書為不起訴處分確定等情，有臺灣嘉義地方法
    院檢察署刑案資料查註紀錄表、臺灣高等法院被告前案紀錄
    表各一份在卷可參（一二八一號偵查卷第三頁至第七頁，本
    院卷第三頁至第六頁）。是被告自白核與事實相符，事證明
    確，其於觀察、勒戒執行完畢釋放後五年內再度施用毒品之
    犯行堪以認定。
三、按海洛因係毒品危害防制條例第二條第二項第一款所定之第
    一級毒品。被告前因施用毒品案件，經法院裁定觀察、勒戒
    並執行完畢後，五年內再施用第一級毒品，核其所為，係違
    犯毒品危害防制條例第十條第一項之施用第一級毒品罪。其
    施用第一級毒品而持有第一級毒品之低度行為，應為施用第
    一級毒品之高度行為所吸收，不另論罪。又被告先後施用第
    一級毒品之犯行，均時間緊接，方法雷同，所犯係構成要件
    相同之罪名，顯係基於概括犯意為之，應依刑法第五十六條
    連續犯規定論以一罪，並加重其刑。另查，被告前於八十七
    年間因竊盜案件，經臺灣苗栗地方法院八十七年度易字第二
    九七號刑事判決處以有期徒刑一年確定，九十年五月三日執
    行完畢，有前開前案紀錄資料可查，其受有期徒刑執行完畢
    ，五年以內再犯本件有期徒刑以上之罪，為累犯，應依刑法
    第四十七規定，遞加重其刑。公訴人雖然僅就被告自九十二
    年十二月底某日起至九十四年八月三十一日止之犯行提起公
    訴，未論及其他部分，然檢察官就犯罪事實一部起訴者，其
    效力及於全部，本件被告之全部犯罪事實，具有連續犯之裁
    判上一罪關係，已如前述，本院自得併予審理。爰依被告之
    自白（本院卷第八十五頁審判筆錄）及前開前案紀錄資料，
    審酌被告因身染毒癮屢次施用毒品之犯罪動機及目的；犯罪
    時未受明確之刺激；獨自一人以針筒注射方式施用毒品之手
    段；離婚，育有二個子女，分別就讀小學三年級、國中二年
    級，前夫不知去向，父母健在，均約五十餘歲，須撫養父母
    ，之前從事美髮，月入新台幣二、三萬元之生活狀況；前有
    麻藥、竊盜前科，品行非佳；高中肄業之智識程度；本件係
    屬自戕行為，並無明顯被害人可言；施用毒品期間長達二年
    ，無視國家查緝毒品之禁令，對於國家社會具有之潛在危險
    性；犯罪後尚能坦承犯行之態度等一切情狀，判處如主文所
    示之刑，以示懲儆。
四、末扣案之第一級毒品海洛因二包（毛重各為零點一、零點六
    公克），係查獲之毒品，應依毒品危害防制條例第十八條第
    一項前段沒收銷燬之；前開毒品外包裝二個，係被告所有且
    供施用毒品所用，應依刑法第三十八條第一項第二款規定併
    予沒收之。
據上論斷，應依刑事訴訟法第二百七十三條之一第一項、第二百
九十九條第一項前段，毒品危害防制條例第十條第一項、第十八
條第一項前段，刑法第十一條前段、第五十六條、第四十七條、
第三十八條第一項第二款，判決如主文。
本案經檢察官陳昭廷到庭執行職務。
中    華    民    國    95    年    2     月    10    日
                            臺灣嘉義地方法院刑事第一庭
                                  法  官  張  道  周
上列正本證明與原本無異。
如不服本判決，應於判決送達後10日內向本院提出上訴狀（應附
繕本）。告訴人或被害人如對於本判決不服者，應具備理由請求
檢察官上訴，其上訴期間之計算係以檢察官收受判決正本之日期
為準。
中    華    民    國    95    年    2     月    10    日
                                  書記官  黃  意  雯
附記本判決論罪之法條全文
毒品危害防制條例第十條第一項
施用第一級毒品者，處六月以上五年以下有期徒刑。


司法院資訊處製作；財團法人民間司法改革基金會備份。
